Inventaris van de archieven van het Ministerie van Binnenlandse Zaken: Directie Overheidspersoneelszaken, (1946-) 1960-1989; Centrale Ideeënbuscommissie, 1948-1992; Rijkskledingcommissie, 1927-1987
Nationaal Archief, Den Haag
- Directie Overheidspersoneelszaken
  - Dossiers
    - Taakuitvoering, -1.
      - Personeelsbeleid, 08.
        - Ambtenarenwet, Ambtenarenreglement, Arbeidsovereenkomstenbesluit en Rijkswachtgeldbesluit, 08.17
          - Rechtspositie, 08.171
            - Stukken betreffende de behandeling van aangelegenheden met betrekking tot de rechtspositie van personeel vallende onder de verantwoording van het Ministerie van Sociale Zaken en Volksgezondheid, Welzijn, Volksgezondheid en Cultuur en Cultuur, Recreatie en Maatschappelijk Werk., 1960-19
              - 1985 personeel van de Keuringsdienst van Waren, 593
            - Stukken betreffende de rechtspositie van politiepersoneel., 1960-1988; 594-595; 2 pakken
              - 1960 - 1969, 594
              - 1970 - 1988, 595
            - Stukken betreffende de behandeling van aangelegenheden met betrekking tot de rechtspositie van personeel vallende onder de verantwoording van het Ministerie van Buitenlandse Zaken., 1960-1989; 596-603; 5 pakken en 3 omslagen
              - 1960 - 1981 Dienst Buitenlandse Zaken, 596
              - 1982 - 1989 idem, 597
              - 1969 - 1971 instelling en rechtspositie Korps van deskundigen voor de technische hulp aan ontwikkelingslanden, alsmede de deelname in de Raad van Advies, 598
              - 1970 - 1978 idem, documentatie, 599
              - 1976 - 1980 idem, 600
              - 1978 - 1979 ambtenaren werkzaam bij buitenlandse organisaties, 601; omslag
              - 1980 ambtenaren werkzaam bij Eurocontrol, 602; omslag
              - 1980 - 1981 ambtenaren werkzaam bij de Benelux en Economische Unie, 603; omslag
            - Stukken betreffende de behandeling van aangelegenheden met betrekking tot de rechtspositie van personeel vallende onder de verantwoording van het Ministerie van Verkeer en Waterstaat., 1961-1987; 604-606; 3 pakken
              - 1961 - 1969 personeel van de PTT, 604
              - 1970 - 1983 idem, 605
              - 1962 - 1987 personeel van de Rijksluchtvaartdienst, 606
            - Stukken betreffende de totstandkoming en uitvoering van circulaires aan overheidsinstanties inzake de aanpassing van rechtspositieregelingen van overheidspersoneel., 1965-1974; 607; omslag
            - Stukken betreffende de rechtspositie van personeel vallende onder de verantwoording van het Ministerie van Financiën., 1965-1989; 608-613; 4 pakken en 2 omslagen
              - 1965 personeel bij het Waarborgfonds Motorverkeer, 608; omslag
              - 1975 - 1976 personeel van de Postbank, 609
              - 1977 - 1983 idem, 610
              - 1984 idem, 611
              - 1985 - 1989 idem, 612
              - 1980 - 1982 verkopers van staatsloten, 613; omslag
            - Stukken betreffende de rechtspositie van jeugdig personeel en de partieel leerplichtigen., 1966-1985; 614-615; 2 pakken
              - 1966 - 1973, 614
              - 1974 - 1985, 615
            - Stukken van de Commissie van Advies inzake het Rechtskarakter van de Ambtenaarsverhouding., 1968-1974; 616-628; 13 pakken
              - 1968 - 1970 instelling, 616
              - 1970 - 1974 taakuitvoering, 617
              - 1970 apr. - nov., 618; vergaderstukken
              - 1970 okt. - 1971 feb. idem, 619
              - 1971 feb. - juli idem, 620
              - 1971 juli - dec. idem, 621
              - 1972 jan. - mrt. idem, 622
              - 1972 apr. - juni idem, 623
              - 1972 juni - sep. idem, 624
              - 1972 okt. - 1973 jan. idem, 625
              - 1973 jan. - apr. idem, 626
              - 1973 mei - juli idem, 627
              - 1973 juni - okt. idem, 628
            - Stukken betreffende de Werkgroep Doorlichting Voorschriften en Circulaires, ingesteld ten behoeve van de bevordering van de doelmatigheid bij de uitvoering van rechtspositieregelingen., 1968-1974; 629; pak
            - Stukken betreffende de rechtspositie van ambtenaren in verband met de spreiding van rijksdiensten., 1968-1985; 630-636; 6 pakken en 1 omslag
              - 1968, 630
              - 1968 - 1969, 631
              - 1969 - 1972, 632
              - 1972, 633
              - 1973 - 1975, 634
              - 1975 - 1979, 635
              - 1982 - 1985, 636; omslag
            - Stukken betreffende de totstandkoming en uitvoering van de circulaire van 1 april 1974 houdende richtlijnen ten aanzien van de rechtspositie van donoren bij het afstaan van organen voor orgaantransplantaties., 1969-1978; 637; pak
            - Stukken betreffende het overleg met andere ministeries over de aanpassing van rechtspositieregelingen in verband met nieuwe grondwetsartikelen., 1973-1974; 638; pak
            - Stukken betreffende vergaderstukken van de contactvergaderingen rechtspositieaangelegenheden., 1973-1985; 639-650; 8 pakken en 4 omslagen
              - 1973 - 1974, 639
              - 1974, 640; omslag
              - 1974 - 1975, 641; omslag
              - 1975 - 1976, 642
              - 1976 - 1977, 643
              - 1977 - 1978, 644; omslag
              - 1978 - 1979, 645
              - 1979 - 1983, 646
              - 1980 - 1981, 647
              - 1981 - 1983, 648
              - 1983 - 1984, 649; omslag
              - 1984 - 1985, 650
            - Stukken betreffende de rechtspositie van personeel vallende onder de verantwoording van het Ministerie van Volkshuisvesting, Ruimtelijke Ordening en Milieubeheer., 1975-1987; 651; omslag
            - Stukken betreffende het voeren van overleg met andere ministeries inzake de gelijkstelling van alternatieve samenlevingsvormen met het wettelijke huwelijk., 1977-1989; 652-667; 12 pakken en 4 omslagen
              - 1977 - 1978, 652
              - 1979, 653
              - 1980 - 1981, 654
              - 1982 - 1984, 655; omslag
              - 1985 - 1987, 656
              - 1988 - 1989, 657; omslag
              - 1978 - 1979 Werkgroep Ambtelijk Beraad Alternatieve Samenlevingsvormen I (WABAS I), 658; omslag
              - 1979 WABAS II nr. 1 - 31, 659
              - 1979 WABAS II nr. 32 - 63, 660
              - 1980 WABAS II nr. 64 - 70, 661
              - 1980 WABAS II nr. 71 - 103, 662
              - 1980 WABAS II nr. 104 - 128, 663
              - 1981 WABAS II nr. 129 - 152, 664
              - 1981 - 1982 WABAS II nr. 153 - 181, 665; omslag
              - 1982 WABAS II nr. 182 - 192, 666
              - 1982 - 1983 WABAS II documentatie, 667
            - Stukken betreffende de totstandkoming van circulaires aan de ministers en gemeentebesturen inzake de consequenties voor de rechtspositie van overheidspersoneel door de wijziging van de kinderbijslagwetgeving., 1981-1982; 668; omslag
            - Stukken betreffende het overleg over de personele gevolgen van de herindeling van de taken door de opheffing van het Departement van Volksgezondheid en Milieuhygiëne, alsmede de vaststelling en uitvoering van een rechtspositieleidraad., 1982-1984; 669; pak
            - Stukken betreffende het overleg over de positie van het overheidspersoneel en het personeel in de gesubsidieerde en de gepremieerde sector in het kader van de herziening van het stelsel van sociale zekerheid., 1983; 670; pak
            - Stukken betreffende het overleg over de vereenvoudiging van rechtspositionele regelingen en de instelling van de Werkgroep Vereenvoudiging Rechtspositionele Regelingen., 1983-1987; 671; pak
            - Stukken betreffende de totstandkoming van het KB nr. 22 van 9 mei 1986 houdende een rechtspositieregeling voor deelnemers aan opleidingen in het kader van het leerlingwezen., 1984-1986; 672; pak
            - Rechtspraak en klachtrecht, 08.171.13
              - Stukken betreffende de behandeling van aangelegenheden met betrekking tot de rechtspraak in ambtenarenzaken en het klachtrecht voor werknemers., 1960-1988; 673; pak
              - Stukken betreffende de behandeling van het verzoek om tegemoetkoming in de kosten bij de instelling van een advies- en arbitragecommissie voor de behandeling van rechtspositiegeschillen bij lagere publiekrechtelijke lichamen., 1984-1986; 674; omslag
          - Georganiseerd overleg, 08.172
            - Stukken betreffende het georganiseerd overleg., 1957-1989; 675-690; 12 pakken en 4 omslagen
              Zie voor stukken van de Centrale Commissie voor Georganiseerd Overleg in Ambtenarenzaken 1920-1989 CAS-inventarisnummer 153.
              - 1957 - 1979 Bijzondere Commissies voor Georganiseerd Overleg bedoeld in art. 113 resp. 123 van het ARAR, 675
              - 1959 - 1968 onderwijzend personeel, 676
              - 1959 - 1984 lagere publiekrechtelijke lichamen, 677
              - 1962 - 1963 overleg met zogenaamde niet-erkende organisaties, 678; omslag
              - 1968 - 1979 militairen, 679
              - 1968 - 1989 Centrale Commissie voor Georganiseerd Overleg en commissies van georganiseerd overleg, 680; omslag
              - 1969 - 1973 onderwijzend personeel, 681; omslag
              - 1970 - 1972 faciliteiten voor georganiseerd overleg, 682
              - 1973 - 1977 idem, 683
              - 1978 - 1983 idem, 684; omslag
              - 1971 - 1977 financiële faciliteiten voor georganiseerd overleg, 685
              - 1981 - 1987 idem, 686
              - 1971 - 1987 instelling en overleg van het Bestuurlijk en Ambtelijk Beraad, 687
              - 1974 - 1978 algemeen, 688
              - 1979 - 1981 idem, 689
              - 1982 - 1986 idem, 690
            - Stukken betreffende het inschakelen van het georganiseerd overleg met betrekking tot de uitvoeringsmaatregelen van de Arbeidswet, de Veiligheidswet en de Rijtijdenwet., 1969-1977; 691; pak
            - Stukken betreffende de Werkgroep Overlegstelsel., 1981-1983; 692-694; 3 pakken
              - 1981 vergaderstukken, 692
              - 1982 idem, 693
              - 1982 - 1983 idem, alsmede een rapport houdende een voorstel tot een gelijkwaardiger positie van partijen in het arbeidsvoorwaardenoverleg bij de overheid, 694
            - Stukken betreffende het voeren van overleg over de invoering van een nieuw overlegstelsel., 1983-1984; 695; pak
          - Medezeggenschap, 08.173
            - Stukken betreffende de totstandkoming en uitvoering van voorschriften met betrekking tot medezeggenschaps-(dienst)commissies bij lagere publiekrechtelijke lichamen., 1969-1984; 696-698; 3 pakken
              - 1969 - 1973 beleid en uitvoering, 696
              - 1974 - 1984 idem, 697
              - 1971 - 1978 algemeen, 698
            - Stukken betreffende de totstandkoming van de circulaire van 16 juli 1982 aan de ministers inzake regels voor het voeren van werkoverleg binnen de rijksdienst., 1976-1982; 699; pak
            - Stukken betreffende de Adviesgroep Medezeggenschap Rijksoverheid., 1983-1984; 700; omslag
          - Dienstcommissies en ondernemingsraden, 08.174
            - Stukken betreffende de invoering en taakuitvoering van bijzondere commissies van overleg en dienstcommissies., 1965-1986; 701; pak
            - Stukken betreffende de uitvoering en vrijstelling van de Wet op de Ondernemingsraden., 1972-1978; 702-703; 2 pakken
              - 1972 - 1976, 702
              - 1977 - 1978, 703
            - Stukken betreffende de behandeling van het verzoek van burgemeester en wethouders van diverse gemeenten om een standpunt ten aanzien van het geschil met het Ministerie van Sociale Zaken over de toepassing van de Wet op de Ondernemingsraden bij het Sint Geertruiden Gasthuis te Deventer., 1981; 704; omslag
            - Stukken betreffende de totstandkoming van besluiten inzake de nummering van de kandidatenlijsten van de centrales van overheidspersoneel voor dienstcommissieverkiezingen., 1982-1986; 705; omslag
            - Instelling en taakuitvoering van de Begeleidingsgroep Voorbereidingsonderzoek Evaluatie Dienstcommissies., 1983-1985; 706; pak
            - Stukken betreffende de uitvoering van het overleg van dienstcommissies en de jurisprudentie op de dienstcommissiereglementen., 1983-1986; 707-708; 2 pakken
              - 1983 - 1985 jurisprudentie, 707
              - 1983 - 1986 uitvoering van het overleg, 708
            - Stukken betreffende het overleg met het Ministerie van Financiën over het aantal dienstcommissieleden bij de Belastingdienst., 1984-1985; 709; omslag
            - Stukken betreffende de instelling van dienstcommissies bij het Kabinet voor Nederlands-Antilliaanse en Arubaanse Zaken en de totstandkoming van een concept-reglement., 1985-1987; 710; omslag
            - Stukken betreffende de totstandkoming alsmede de uitvoering van een plan van aanpak voor een evaluatie-onderzoek onder zeven departementen naar de nieuwe regeling dienstcommissies resulterend in een eindrapport opgemaakt door het Instituut voor Sociaal-Wetenschappelijk Onderzoek., 1985-1988; 711; pak
        - Antecedenten, politieke en godsdienstige gezindheid, 08.22
          - Stukken betreffende de uitvoering van antecedenten- en veiligheidsonderzoeken., 1959-1987; 712; pak
          - Stukken betreffende de behandeling van kamervragen over de politieke en godsdienstige gezindheid bij vacatures., 1964-1969; 713; omslag
          - Stukken betreffende de samenstelling van de Adviescommissie inzake de Veiligheidsonderzoeken., 1969-1985; 714; omslag
          - Geneeskundig onderzoek, 08.221
            - Stukken betreffende de geneeskundige keuring van overheidspersoneel., 1970-1987; 715; pak
          - Nationaliteit en buitenlandse werknemers, 08.223
            - Stukken betreffende de totstandkoming van de Wet van 20 april 1988 (Stb. 231) houdende intrekking van de Wet van 4 juni 1858 regelende de benoembaarheid van vreemdelingen tot landsbediening, alsmede de inwerkingtreding., 1966-1988; 716-720; 4 pakken en 1 omslag
              - 1966 - 1976, 716
              - 1977 - 1985, 717
              - 1982 - 1983, 718
              - 1984 - 1985, 719
              - 1985 - 1988, 720; omslag
            - Stukken betreffende de totstandkoming en uitvoering van circulaires inzake de intrekking van de Wet Arbeidsvergunning Vreemdelingen (Stb. 72 van 1964) en de inwerkingtreding van de Wet Arbeid Buitenlandse Werknemers (Stb. 737 van 1978)., 1979-1984; 721; omslag
          - Gelijke behandeling, 08.227
            - Stukken betreffende het verlenen van medewerking aan de totstandkoming van de Wet van 20 maart 1975 (Stb. 129) Gelijk Loon voor Vrouwen en Mannen., 1974-1975; 722; pak
            - Nota aan de directeur-generaal overheidspersoneelszaken inzake de gelijke behandeling van vrouwen en mannen in het arbeidsproces., 1978; 723; stuk
            - Stukken betreffende het verlenen van medewerking aan de totstandkoming en uitvoering van de Wet Gelijke Behandeling Mannen en Vrouwen van 1 maart 1980 (Stb. 86)., 1978-1988; 724-731; 8 pakken
              - 1978 - 1979 totstandkoming van de wet, 724
              - 1979 - 1980 idem, 725
              - 1980 algemeen, 726
              - 1981 idem, 727
              - 1982 - 1983 idem, 728
              - 1983 - 1987 idem, 729
              - 1987 - 1988 idem, 730
              - 1982 - 1987 adviezen aan de minister inzake de gelijke behandeling van mannen en vrouwen, 731
            - Stukken betreffende het verlenen van medewerking aan de totstandkoming van de Wet van 25 mei 1979 houdende tijdelijke voorziening met betrekking tot de gelijke behandeling van mannen en vrouwen en van gehuwden en ongehuwden in geval van beëindiging van de dienstbetrekking., 732; omslag
            - Stukken betreffende de totstandkoming van de Wet van 2 juli 1980 (Stb. 384) houdende aanpassing van de Nederlandse wetgeving op het terrein van het overheidspersoneelsbeleid met het oog op de richtlijn van de Raad van de Europese Gemeenschappen van 10 februari 1975 inzake de gelijke behandeling van mannen en vrouwen., 1979-1980; 733-734; 2 pakken
              - 1979, 733
              - 1979 - 1980, 734
            - Stukken betreffende de Commissie Gelijke Behandeling van Mannen en Vrouwen bij de Arbeid in Burgerlijke Openbare Dienst., 1980-1989; 735-736; 2 pakken
              - 1980 - 1989, 735
              - 1981 - 1983, 736
            - Stukken betreffende het verlenen van medewerking aan de totstandkoming van de Wet van 27 april 1989 (Stb. 168) houdende wijzigingen van wetten inzake de gelijke behandeling van mannen en vrouwen in de openbare dienst., 1981-1989; 737-739; 3 pakken
              - 1981 - 1984, 737
              - 1984 - 1985, 738
              - 1986 - 1989, 739
            - Stukken betreffende de behandeling van kamervragen inzake de gelijke behandeling van mannen en vrouwen bij sollicitaties en het overleg met het Ambtelijk Beraad over de uitvoering van de Wet Gelijke behandeling van Mannen en Vrouwen in de Burgerlijke Openbare Dienst., 1982; 740; omslag
            - Stukken betreffende de nieuwe Commissie Gelijke Behandeling Mannen en Vrouwen bij de Arbeid., 1988-1989; 741; omslag
        - Tewerkstelling, 08.23
          - Stukken betreffende de instelling, samenstelling en werkwijze van de Beleidscommissie inzake de plaatsing van Nederlandse ambtenaren bij internationale organisaties., 1975-1985; 742; omslag
          - Werving, 08.233
            - Stukken betreffende het overleg over de vaststelling van regels voor de werving en selectie van personeel., 1972-1985; 743; pak
            - Stukken betreffende het houden van een evaluatie-onderzoek naar de werving en selectie van personeel bij de andere overheden., 1987-1989; 744; omslag
          - Benoemingen, 08.236
            - Stukken betreffende het overheidsbeleid ten aanzien van het benoemen van gehandicapten in overheidsdienst., 1957-1975; 745-746; 1 pak en 1 omslag
              - 1957 - 1966 Ambtelijke Werkgroep Plaatsing Mindervaliden, 745
              - 1975 plaatsing gehandicapten in overheidsdienst, 746; pak
            - Stukken betreffende de benoeming van arbeidskrachten en de beantwoording van kamervragen., 1964-1979; 747; pak
            - Stukken betreffende de voorkeursbehandeling bij benoemingen., 1971-1979.; 748; omslag
          - Aanbod en verloop, 08.237
            - Stukken betreffende de totstandkoming en intrekking van de circulaire van 29 september 1966 aan de ministers inzake de overneming van personeel., 1965-1988; 749-750; 2 omslagen
              - 1965 - 1966 totstandkoming, 749
              - 1981 - 1988 uitvoering en intrekking, 750
            - Stukken betreffende het overleg over het aanstellingsbeleid ten aanzien van ex-delinquenten., 1967-1972; 751; omslag
            - Stukken betreffende het verzamelen van gegevens met betrekking tot het personeelsverloop bij de overheid., 1970; 752; omslag
          - Herplaatsing, 08.238
            - Stukken betreffende de totstandkoming van de circulaire van 5 mei 1966 aan de ministers inzake de herplaatsing van herplaatsbaar verklaarde ambtenaren., 1965-1966; 753; omslag
            - Stukken betreffende de herplaatsing van wachtgelders., 1968-1974; 754; omslag
            - Stukken betreffende de herplaatsing van personeel en de instelling van de Commissie Herplaatsing., 1975-1987; 755; pak
            - Stukken betreffende de instelling van de Commissie Herplaatsing en Ontslag, ingesteld in het kader van het project Reorganisatie Rijksdienst., 1984-1985; 756; omslag
            - Stukken betreffende de beantwoording van vragen van de staatssecretaris van Defensie inzake de interpretatie van het Besluit sociaal beleidskader omtrent de bemiddeling bij herplaatsing van personeel., 1989; 757; omslag
          - Uitzendkrachten en deeltijdwerkers, 08.239
            - Stukken betreffende de totstandkoming van de circulaire van 12 januari 1960 aan de ministers inzake een nieuw model arbeidsovereenkomst., 758; omslag
            - Stukken betreffende de tewerkstelling van uitzendkrachten., 1963-1984; 759-760; 2 pakken
              - 1963 - 1969, 759
              - 1970 - 1984, 760
            - Stukken betreffende part-time arbeidskrachten en arbeidskrachten in tijdelijke dienst bij de overheid., 1971-1986; 761; omslag
            - Stukken betreffende deeltijdarbeid en deeltijdwerkers., 1976-1989; 762-763; 2 pakken
              - 1976 - 1984, 762
              - 1985 - 1989, 763
            - Stukken betreffende het overleg met adviescommissies over het deelrapport van de Werkgroep Emancipatie en Deeltijdarbeid als Aspecten van het Overheidspersoneelsbeleid., 1978-1981; 764; pak
        - Functiewaardering en beoordeling, 08.242
          - Stukken betreffende de toepassing en uitvoering van beoordelingen., 1958-1986; 765-771; 6 pakken en 1 omslag
            - 1958 - 1966 overleg over de brochure en model beoordelingslijst, 765
            - 1962 - 1970 totstandkoming en toepassing van het Beoordelingsvoorschrift burgerlijk rijkspersoneel 1963, 766
            - 1970 - 1983 idem van het Beoordelingsvoorschrift burgerlijk rijkspersoneel 1972, 767
            - 1964 - 1979 toepassing bij de departementen en diensten, 768
            - 1967 - 1968 Werkgroep Personeelsbeoordeling, 769
            - 1968 - 1970 idem, 770
            - 1986 overleg inzake het concept Beoordelingsvoorschrift Binnenlandse Zaken 1986, 771; omslag
          - Stukken betreffende de instelling van de Commissie van Advies Bezwaren Functiewaardering en de benoeming van leden., 1976-1989; 772; pak
        - Bevorderingen, 08.244
          - Stukken betreffende de totstandkoming en uitvoering van regels met betrekking tot de bevordering van overheidspersoneel., 1960-1974; 773; pak
        - Nevenwerkzaamheden, 08.258
          - Stukken betreffende het aanvaarden van nevenbetrekkingen en het verrichten van nevenwerkzaamheden., 1960-1988; 774-777; 4 pakken
            - 1960 - 1973, 774
            - 1974 - 1980, 775
            - 1981 - 1984, 776
            - 1984 - 1988, 777
        - Ontslag, 08.28
          - Stukken betreffende de totstandkoming en uitvoering van circulaires met betrekking tot het ontslag van overheidspersoneel., 1960-1968; 778; omslag
          - Stukken betreffende de instelling van een adviescommissie die gehoord moet worden voordat ontslag ex art. 98 1e lid sub g van het ARAR wordt verleend en gehoord kan worden, alvorens een disciplinaire straf wordt opgelegd., 1961-1965; 779; pak
            Zie ook de inventarisnummers 844-950
          - Stukken betreffende de totstandkoming van de circulaire van 28 augustus 1963 aan de ministers inzake de verrekening van achterstallig loon en verworven inkomsten bij nietigverklaring van het ontslag., 780; omslag
          - Stukken betreffende de behandeling van de problematiek rond ontslag bij pensionering alsmede de instelling van de Studiegroep Voorbereiding op de Pensionering., 1966-1979; 781-782; 1 pak en 1 omslag
            Zie ook inventarisnummer 1053 en 1054.
            - 1966 - 1971, 781; pak
            - 1972 - 1979, 782
          - Vervroegde uittreding, 08.282
            - Stukken betreffende het functioneel leeftijdsontslag., 1963-1989; 783-831; 13 pakken en 36 omslagen
              - 1963 - 1966 totstandkoming KB nr. 24 van 1 augustus 1966 voor verplegend personeel, 783
              - 1964 - 1981 in dienst houden na pensionering, 784; pak
              - 1965 - 1968 totstandkoming KB nr. 33 van 9 november 1966 voor ambtenaren werkzaam bij de Binnenlandse Veiligheids Dienst, 785
              - 1965 - 1976 toepassing en uitvoering, 786
              - 1965 - 1977 aanwijzing functies, 787; pak
              - 1966 totstandkoming KB van 23 september 1966 (Stb. 413) voor diverse functies bij het Ministerie van Verkeer en Waterstaat, 788
              - 1966 totstandkoming KB van 6 december 1966 (Stb. 562) voor het Loodswezen en brandweerpersoneel bij de Rijkswerf Den Helder, 789